臺灣臺中地方法院刑事判決
110年度訴字第1890號
公  訴  人  臺灣臺中地方檢察署檢察官
被      告  賴彥霖


上列被告因妨害風化等案件，經檢察官提起公訴（109年度偵字
第32846號、110年度偵字第10801號、第16260號、第19926號）
，本院判決如下：
    主  文
甲○○共同犯圖利容留性交罪，共伍罪，各處如附表六「論罪科刑
、沒收」欄所示之刑。應執行有期徒刑陸月，如易科罰金，以新
臺幣壹仟元折算壹日。緩刑參年，並應於本判決確定日起壹年內
向公庫支付新臺幣陸萬元。沒收部分併執行之。
    犯罪事實
一、甲○○自民國109年3月某日起，與巫允中、張家菲（上開二人
    涉嫌本案犯行部分，均經臺灣臺中地方檢察署檢察官為緩起
    訴處分確定）等人共組居間介紹成年女子與不特定男客從事
    性交易之應召站，由其擔任經紀人員，負責收取性交易價金
    、前往性交易場所補充備品、保險套、潤滑油等物品以及給
    付場所費用等工作，並使用暱稱「台中-漢堡王總機」、「
    小新ㄉ小六」、「小新，假日才有中餐，周一公休」等通訊
    軟體LINE帳號聯繫相關事宜。嗣甲○○與與巫允中、張家菲等
    人共同基於意圖使女子與他人為性交行為而容留以營利之個
    別犯意聯絡，分別安排如附表一「應召女子」欄所示之成年
    女子（共5人，下合稱本案應召女子），自如附表一「入住
    時間」欄所示之時間起入住○○市○區○○路0段00號「台中一中
    時尚商旅」（下稱一中商旅），與不特定男客在一中商旅從
    事性交易，由其負責上開經紀人員之工作，因而獲得每月新
    臺幣（下同）5萬5千元之薪水。嗣經員警於同年9月10日晚
    上8時35分許，持本院搜索票前往一中商旅執行搜索，當場
    查獲本案應召女子、如附表二「應召女子」欄所示之女子及
    簡昌甫、郭俊傑等男客，並扣得如附表三所示之物品，暨分
    別於110年3月22日、110年5月3日拘提甲○○、巫允中到案，
    且各當場扣得如附表四、附表五所示之物品，始查悉上情。
    　
二、案經臺中市政府警察局第二分局報告臺灣臺中地方檢察署檢
    察官偵查後起訴。
    理  由
一、證據能力：
(一)本案認定犯罪事實所引用之卷內被告甲○○以外之人於審判外
    之陳述，檢察官、被告於本院準備程序均不爭執其作為本案
    證據之證據能力，於辯論終結前亦未對該等證據之證據能力
    聲明異議，本院復審酌前揭陳述作成時之情況，並無違法取
    證之瑕疵，亦認以之作為證據為適當，是本案有關被告以外
    之人於審判外之言詞或書面陳述等供述證據，自均得為證據
    。
(二)本案認定犯罪事實所引用之卷內非供述證據，並無證據證明
    係實施刑事訴訟程序之公務員違背法定程序所取得，且經本
    院於審理中提示並告以要旨而為調查時，檢察官、被告均未
    表示該等非供述證據不具證據能力，自應認均具有證據能力
    。
二、上揭犯罪事實，業據被告於警詢、偵訊、本院準備程序及審
    理中均坦承不諱（偵19926號卷第147至160、165至170頁、
    偵32846號卷二第547至549頁、本院卷一第83至85頁、本院
    卷二第至28至29頁），並經證人即同案被告巫允中、張家菲
    於警詢、偵訊時、證人即如附表一所示之本案應召女子於偵
    查中、證人簡昌甫、郭俊傑於警詢時證述明確（偵19926號
    卷第199至202、405至409頁、偵32846號卷一第267至276、3
    31至349、375至378頁、偵32846號卷二第305至316、321至3
    24、537至540、551至552頁），且有員警職務報告、臺中市
    政府警察局第二分局搜索扣押筆錄、行動電話內之通訊內容
    等資料之翻拍照片、應召廣告擷圖、一中商旅之員工日常交
    接事項等報表、一中商旅內監視器錄影畫面截圖（偵19926
    號卷第35至39、79至111、119至125、173至177、195至198
    、207至216、257至320、327、343至344、365至375頁、偵3
    2846號卷一第7至13、55至64、121至127、169至170、237至
    245、379至521頁、偵32846號卷二第9至20、161至180、387
    至459、465至490、493至521頁），暨如附表三至五所示之
    物品扣案為憑，足認被告前開任意性之自白與事實相符，堪
    以採信，是本案事證明確，被告之犯行足以認定，應予依法
    論罪科刑。
三、論罪：
(一)核被告就媒介、容留如附表一所示女子為性交易之所為，均
    係犯刑法第231條第1項前段之圖利容留性交罪。
(二)被告就上開犯行，與同案被告巫允中、張家菲間，均有犯意
    聯絡及行為分擔，皆為共同正犯。
(三)被告媒介如附表一所示之本案應召女子與他人性交易之低度
    行為，分別為其容留該等女子與他人性交易之高度行為所吸
    收，均不另論罪。
(四)按刑法第231條第1項之處罰客體係容留、媒介等行為，並非
    性交、猥褻行為，亦即其罪數應以容留、媒介等行為（對象
    ）定之；苟其容留、媒介「同一人」而與他人為多次性交易
    ，在綜合考量行為人之犯意、行為狀況、社會通念及侵害同
    一法益下，依社會通念，認刑罰上予以單純一罪評價，始符
    合刑罰公平原則者，固應僅以一罪論；至於容留、媒介「不
    同女子」為性交易行為部分，其行為之時間、地點明顯可以
    區隔，各行為可分而具有獨立性，自應分別論罪（最高法院
    109年度台上字第4531號判決意旨參照）。基此，自被告共
    同安排如附表一所示之本案應召女子（共5人）入住一中商
    旅後，至本案遭員警查獲時止，雖本案應召女子均有在一中
    商旅與男客為性交易數次，惟考量被告就單一應召女子與男
    客在一中商旅所為之數次性交易行為部分，均係以該特定應
    召女子為容留之對象，且其容留該特定應召女子與男客從事
    性交易數次之時間、地點具有密切之關聯性，堪認被告係分
    別基於單一犯意而容留各應召女子在一中商旅內數次與男客
    從事性交易，故依一般社會健全觀念，應各論以接續犯之實
    質上一罪，較為合理。至被告容留本案應召女子共5人在一
    中商旅與男客為性交易部分，因其係分別以各應召女子作為
    容留對象，且其開始容留本案應召女子在一中商旅與男客從
    事性交易之時間（即本案應召女子入住一中商旅之時間）並
    非相同，顯具有可分之獨立性，足認此部分之犯意各別、行
    為互異，依前揭判決意旨，自應予分論併罰，公訴意旨認應
    論以接續犯之一罪，容有誤會。
四、爰以行為人之責任為基礎，審酌被告正值青壯，不思從事合
    法工作賺取薪酬，竟共同容留本案應召女子共5人在一中商
    旅內與男客從事性交易，所為實有違社會善良風俗，均應予
    非難；惟考量被告未曾因刑事案件經法院論罪科刑確定，此
    有臺灣高等法院被告前案紀錄表在卷可憑，素行良好，以及
    被告於本案各次犯行之角色分工、坦承本案全部犯行之犯後
    態度，暨被告於本院審理中自陳之智識程度、生活狀況（本
    院二卷第30頁）等一切情狀，分別量處如附表六「論罪科刑
    、沒收」欄所示之刑，並均諭知易科罰金之折算標準，以及
    衡酌被告於本案所犯各罪侵害法益之異同、對侵害法益之加
    重效益及時間、空間之密接程度，而為整體評價後，定其應
    執行之刑如主文所示，並諭知易科罰金之折算標準，以資懲
    儆。
五、被告未曾因故意犯罪而受有期徒刑以上刑之宣告，此有前揭
    臺灣高等法院被告前案紀錄表、臺灣高等法院前案案件異動
    查證作業資料等在卷可佐，其因一時短於思慮，誤觸刑典，
    經此偵審教訓，當知所警惕，信無再犯與本案罪質相同案件
    之虞，是本院綜合各情，認本案對被告所宣告之刑，均以暫
    不執行為適當，爰依刑法第74條第1項第1款之規定，諭知緩
    刑3年，以啟自新；惟為促使被告日後得以知曉尊重法紀，
    本院認除前開緩刑宣告外，尚有賦予被告一定負擔之必要，
    爰依刑法第74條第2項第4款之規定，命被告應於本案判決確
    定後1年內，向公庫支付6萬元，以勵自新兼收惕儆之效。又
    被告如於緩刑期間故意犯罪，或違反本院所定上開命其履行
    之事項情節重大，足認原宣告之緩刑難收預期效果，而有執
    行刑罰之必要者，得撤銷其緩刑之宣告，附此敘明。
六、沒收：
(一)扣案如附表三至附表五所示之物品，依卷內事證，均無從認
    係被告所有或事實上管領而用於本案犯行之物，或係與本案
    犯行有關之違禁物、被告之本案犯罪所得，自均無於本案對
    被告宣告沒收之餘地。
(二)按共同正犯犯罪所得之沒收、追徵，應就各人所分得之數為
    之。所謂各人「所分得」之數，係指各人「對犯罪所得有事
    實上之處分權限」而言。因此，若共同正犯各成員內部間，
    對於犯罪所得分配明確時，應依各人實際所得宣告沒收（參
    最高法院107年度台上字第2989號判決要旨）。經查，被告
    因與同案被告巫允中等人共同媒介、容留應召女子與不特定
    男客從事性交易，自109年6月起，每個月可獲得5萬5千薪水
    等情，業據被告於本院審理中供承明確（本院卷二第28至29
    頁），足認就本案各次犯行之犯罪所得，被告業與同案被告
    巫允中等共同正犯進行分配，惟因被告係以領取月薪之方式
    獲取該等犯罪所得，而非以固定成數從所共同媒介、容留應
    召女子之性交易對價中抽取報酬，參以被告於本院審理中供
    稱其每月共同媒介、容留在一中商旅內從事性交易之應召女
    子人數最多為5人（本院卷二第29頁），本院乃依被告之月
    薪數額、本案應召女子之人數（共5人）、本案應召女子開
    始入住一中商旅至遭員警查獲之日數等內容，依刑法第38條
    之2第1項前段規定，估算被告就本案各次犯行分別獲得2,56
    6元、2200元、1466元、1100元、733元之犯罪所得（估算式
    ：月薪÷本案應召女子之人數÷除於30日×入住日數【元以下
    無條件捨去】），而該等犯罪所得，雖均未據扣案，但既無
    刑法第38條之2第2項不宜執行沒收之情事，自應依刑法第38
    條之1第1項前段、第3項規定，分別於各該犯行之主文項下
    宣告沒收，並諭知於全部或一部不能沒收或不宜執行沒收時
    ，追徵其價額。
七、不另為無罪之諭知部分：　　
    公訴意旨另認：被告就如附表二所示之應召女子，亦涉有刑
    法第231條第1項前段之圖利媒介、容留性交罪嫌。惟查，被
    告於偵查及本院審理中供稱，其所屬應召站之相關LINE帳號
    有「台中-漢堡王總機」、「小新ㄉ小六」、「小新，假日才
    有中餐，周一公休」、「臺中銀都個人工作室」（註：外包
    廣告商）、「Money」（註：同案被告巫允中使用）、「小
    梓」、「牧羊人」、「台中」、「潤兒」、「員林-蜀葵花
    總機」等暱稱（偵19926號卷第147至160、165至170頁、偵3
    2846號卷二第547至549頁、本院卷一第84頁），而如附表二
    所示之應召女子共七人，分別係經使用LINE暱稱「LUCK」、
    「YT（new）」、「阿琳」、「MEE（蜜雪）」、「（某段日
    文）（櫻花圖案）」「ANSON」、「台中藍紫漢機房」等人
    居間介紹入住一中商旅與不特定男客從事性交易等情，業據
    證人即如附表二所示之應召女子於偵查中證述明確（偵3284
    6號卷一第256、279至280、290、301、309、315頁、偵3284
    6號卷二第282、298頁），則本案被告供稱其所屬應召站使
    用之LINE暱稱，既均非上開證人即如附表二所示應召女子證
    述之LINE暱稱，就被告有無共同媒介、容留如附表二所示之
    應召女子在一中商旅內與不特定男客從事性交易乙節，自有
    高度可疑。參以，證人即如附表一所示之應召女子（即本案
    應召女子）於偵查中均證稱，其等係經使用LINE暱稱「台中
    -漢堡王總機」、「Money」之人居間介紹入住一中商旅與不
    特定男客從事性交易（偵19926號卷第405至409頁、偵32846
    號卷一第267至271、331至349頁、偵32846號卷二第305至31
    6、321至324頁），核與前揭被告供承其所屬應召站使用之L
    INE暱稱相符，堪信本案被告所屬應召站乃係使用暱稱「台
    中-漢堡王總機」、「Money」等LINE帳號與應召女子聯繫，
    故如附表二所示之應召女子，既完全未提及其等有與暱稱「
    台中-漢堡王總機」、「Money」之LINE帳號聯繫，殊難率認
    如附表二所示之應召女子係因被告所屬應召站之居間介紹而
    入住一中商旅內不特定男客從事性交易。綜此，公訴人所提
    出之本案事證，尚未能使本院就被告於如附表二所示應召女
    子部分亦涉有圖利媒介、容留性交罪嫌達於無合理懷疑之程
    度，此部分當屬不能證明被告犯罪，本均應諭知無罪之判決
    ，惟起訴意旨認此部分與經本院就附表一部分論罪之圖利容
    留性交犯行係接續犯之之實質上一罪，爰均不另為無罪之諭
    知。　　　　　　
據上論斷，應依刑事訴訟法第299條第1項前段，刑法第28條、第
231條第1項前段、第41條第1項前段、第51條第5款、第74條第1
項第1款、第2項第4款、第38條之1第1項前段、第3項，刑法施行
法第1條之1第1項，判決如主文。
本案經檢察官陳祥薇提起公訴，檢察官乙○○到庭執行職務。
中　　華　　民　　國　　111 　年　　4 　　月　　28　　日
  　　　　　　　　刑事第三庭  審判長法　官　劉麗瑛
                                    法  官  吳孟潔
                                    法  官  蔡宗儒
以上正本證明與原本無異。
如不服本判決應於收受送達後20日內向本院提出上訴書狀，並應
敘述具體理由；其未敘述上訴理由者，應於上訴期間屆滿後20日
內向本院補提理由書（均須按他造當事人之人數附繕本）「切勿
逕送上級法院」。
                                   書記官  梁文婷 
中　　華　　民　　國　　111 　年　　4 　　月　　28　　日
　　
附錄本案論罪法條全文：
中華民國刑法第231條
（圖利使人為性交或猥褻罪）
意圖使男女與他人為性交或猥褻之行為，而引誘、容留或媒介以
營利者，處5年以下有期徒刑，得併科10萬元以下罰金。以詐術
犯之者，亦同。
公務員包庇他人犯前項之罪者，依前項之規定加重其刑至二分之
一。

附表一：
編號 應召女子 入住時間 1 KURANG RATCHADA（泰國籍） 109年9月4日 2 THAWEECHAT JUREEPORN（泰國籍） 109年9月5日 3 JANPRASERT CHALITA（泰國籍） 109年9月7日 4 陳姿雅 109年9月8日 5 NENSUWAN PATTRAWAN（泰國籍） 109年9月9日 

附表二：
編號 應召女子 入住時間 1 NAREENUCH MATTA（泰國籍） 108年11月1日 2 NOIKAENCHU NAIYANA（泰國籍） 109年5月31日 3 KAEWPRATUM MISS PHONGMANAT（泰國籍） 109年7月10日 4 KHAJORNWONG SUPANNEE（泰國籍） 109年9月1日 5 PALEE PRAPASIRI（泰國籍） 109年9月3日 6 BOONSARAI SULADDA（泰國籍） 109年9月4日 7 RODTHEING MANEENET（泰國籍） 109年9月7日 

附表三：
編號 扣案物品 1 Apple廠牌行動電話1支 型號：iPhone6 2 Apple廠牌行動電話1支 型號：iPhone7Plus 3 ASUS廠牌行動電話1支 4 出入簽到表2張 5 員工表1張 6 住宿費19,400元 7 櫃檯公基金1,557元 8 公基金紀錄表4張 9 電腦2組 10 監視器鏡頭4顆 11 監視器主機3臺 12 現金21,229元 13 交班報表2張 14 結帳單2張 15 電腦主機2組 

附表四：
編號 扣案物品 受扣押執行人：甲○○ 扣押時間：110年3月22日  1 Apple廠牌行動電話1支 型號：iPhone7Plus 

附表五：
編號 扣案物品 受扣押執行人：巫允中 扣押時間：110年5月3日  1 行動電話3支 2 帳冊1本 

附表六：
編號 犯罪事實 論罪科刑、沒收 1 附表一編號1號 甲○○共同犯圖利容留性交罪，處有期徒刑貳月，如易科罰金，以新臺幣壹仟元折算壹日。未扣案之犯罪所得新臺幣貳仟伍佰陸拾陸元沒收，於全部或一部不能沒收或不宜執行沒收時，追徵其價額。 2 附表一編號2號 甲○○共同犯圖利容留性交罪，處有期徒刑貳月，如易科罰金，以新臺幣壹仟元折算壹日。未扣案之犯罪所得新臺幣貳仟貳佰元沒收，於全部或一部不能沒收或不宜執行沒收時，追徵其價額。 3 附表一編號3號 甲○○共同犯圖利容留性交罪，處有期徒刑貳月，如易科罰金，以新臺幣壹仟元折算壹日。未扣案之犯罪所得新臺幣壹仟肆佰陸拾陸元沒收，於全部或一部不能沒收或不宜執行沒收時，追徵其價額。 4 附表一編號4號 甲○○共同犯圖利容留性交罪，處有期徒刑貳月，如易科罰金，以新臺幣壹仟元折算壹日。未扣案之犯罪所得新臺幣壹仟壹佰元沒收，於全部或一部不能沒收或不宜執行沒收時，追徵其價額。 5 附表一編號5號 甲○○共同犯圖利容留性交罪，處有期徒刑貳月，如易科罰金，以新臺幣壹仟元折算壹日。未扣案之犯罪所得新臺幣柒佰參拾參元沒收，於全部或一部不能沒收或不宜執行沒收時，追徵其價額。